臺灣臺北地方法院刑事判決　　　　　　　　　　　　九十一年度簡上字第二九四號
　　上　訴　人　臺灣臺北地方法院檢察署檢察官
　　被　　　告　甲○○　男　二.
右列上訴人因被告竊盜案件，不服本院民國九十一年八月十三日九十一年度簡字第二
四九七號第一審判決（台灣台北地方法院檢察署檢察官聲請簡易判決處刑書案號：九
十一年度偵字第一二一四五號），提起上訴，及移送併案審理（台灣板橋地方法院檢
察署九十一年度偵字第二０三七八號、第二二一九六號），本院合議庭判決如左：
    主  文
原判決關於甲○○部分撤銷。
甲○○連續攜帶兇器竊盜，累犯，處有期徒刑壹年陸月，並於刑之執行前令入勞動場
所強制工作年。
扣案之鑰匙壹把及十字起子壹支均沒收之。
    事  實
一、甲○○曾於民國八十三年間因竊盜案件，經台灣板橋地方法院以八十三年度易字
    第一一０五號判決判處有期徒刑二月確定，而於八十三年七月二十九日執行完畢
    ；又於八十三年間因竊盜案件，經台灣板橋地方法院以八十三年度易字第四０六
    八號判決判處有期徒刑四月確定，而於八十四年三月十三日執行完畢；復於八十
    四年間因竊盜案件，經台灣板橋地方法院分別以八十四年度訴字第四七一號及八
    十四年度易字第四一七二號判決判處有期徒刑八月及五月確定，經接續執行合併
    計算假釋期間，而於八十五年三月十二日縮短刑期假釋出監，迄於八十五年六月
    二十八日縮刑期滿執行完畢；另於八十五年間因竊盜案件，經台灣板橋地方法院
    以八十五年度易字第六一０二號判決判處有期徒刑一年六月，並於刑之執行前令
    入勞動場所強制工作三年確定，而於八十九年十二月二十八日縮短刑期假釋出監
    ，迄於九十年五月二十一日縮刑期滿執行完畢，顯有犯竊盜罪之習慣，詎仍不知
    悔改，竟基於意圖為自己不法所有之概括犯意，連續於：
（一）九十一年六月二十三日凌晨一時許，在台北市○○區○○街、隆昌街口，與錢
      建仲（另經本院以九十一年度簡字第二四九七號判決判處有期徒刑三月確定）
      共同基於竊盜之犯意聯絡，由錢建仲交付其所拾得之他人丟棄於水溝旁機車鑰
      匙一把，並由甲○○持該鑰匙啟動停放於該處之乙○○所有之車號ＡＸＵ─六
      九八號重型機車引擎，竊取該機車以供其二人騎用，旋由甲○○以上開竊得之
      機車搭載錢建仲逃逸，迨於同日凌晨二時許，適其二人騎乘該機車行經台北市
      大同區台北橋下橋斜坡道之際，為警臨檢當場查獲，並扣得錢建仲所有供犯罪
      所用之上開鑰匙一把。
（二）九十一年七月三十日凌晨三時許，在台北縣板橋市○○路○段三０巷內，以路
      旁所撿拾之石頭，砸毀停放該處之陳啟毅所有之車號Ｘ二－五九五七號自用小
      客車之右後車窗玻璃（所涉毀損罪嫌未據告訴），竊取置放於車內之男用手錶
      一支（價值約新台幣二千元），得手後即離去。嗣於同日九時許，因其將所有
      之行動電話留置於車內，經陳啟毅發現報警而循線查獲。
（三）九十一年十月十七日凌晨零時二十分起至一時二十分止，連續於如附表所示之
      地點，持路旁所拾獲之他人所棄置之客觀上可供兇器使用之十字起子，砸毀停
      放該處之如附表所示車輛之車窗玻璃，並竊取置放於車內之如附表所示之物。
      嗣於同日凌晨一時二十分許，在台北縣樹林市○○○街樹林中學旁，持前開十
      字起子，砸毀停放該處之張宏偉所有之車號ＳＸ－一五六六號之車窗玻璃（所
      涉毀損罪嫌未據告訴），適其進入車內搜尋財物之際，為巡邏員警當場查獲致
      未得逞，並扣得其所竊得之如附表所示之物及其所有供犯罪所用之十字起子一
      支。
三、案經台北市政府警察局報請台灣台北地方法院檢察署檢察官聲請簡易判決處刑及
    移送併案審理。
    理  由
一、右揭犯罪事實，業據被告甲○○於警訊時及偵審中坦承不諱，復經同案被告錢建
    仲於警訊及偵查中供明在卷，核與被害人乙○○、陳啟毅、藍添財、何玫菁、魏
    木生、陳國村、潘宗明及張宏偉於警訊中所指訴之情節相符，並有被害人乙○○
    、陳啟毅、藍添財、何玫菁、魏木生、陳國村及潘宗明所立具之贓物認領保管收
    據各一紙、台北縣警察局樹林分局扣押物品目錄表、車籍作業系統－查詢認可資
    料六紙及現場車輛照片十六張附卷可稽，復有扣案之鑰匙一把及十字起子一支可
    資佐證，足徵被告之自白與事實相符。本件事證明確，被告犯行堪以認定，應予
    依法論科。
二、按刑法第三百二十一條第一項第三款之攜帶兇器竊盜罪，係以行為人攜帶兇器竊
    盜為其加重條件，此所謂兇器，其種類並無限制，凡客觀上足對人之生命、身體
    、安全構成威脅，具有危險性之兇器均屬之，且祇須行竊時攜帶此種具有危險性
    之兇器為已足，並不以攜帶之初有行兇之意圖為必要（最高法院七十九年台上字
    第五二五三號判例可資參照）。扣案之十字起子，係為金屬製品，此有照片一張
    在卷可稽，且係被告甲○○持以敲破車窗所用之物，於客觀上自足以對人之生命
    、身體、安全構成威脅，應屬兇器之一種。核被告甲○○如事實欄（一）、（二
    ）所載之行為，均係犯刑法第三百二十條第一項之竊盜罪。又被告甲○○如事實
    欄（三）之附表編號一至四所載之行為，均係犯刑法第三百二十一條第一項第三
    款之攜帶兇器竊盜罪。另被告甲○○如事實欄（三）之附表編號五所載之行為，
    係犯刑法第三百二十一條第一項第三款之攜帶兇器竊盜罪及第三百五十四條之毀
    損罪。又被告甲○○所為竊取被害人張宏偉財物之犯行，雖已著手於竊盜行為之
    實施，然未至取得財物之結果，為未遂犯，應論以刑法第三百二十一條第二項、
    第一項第三款之攜帶兇器竊盜未遂罪。又其與同案被告錢建仲間就如事實欄（一
    ）所示之竊盜犯行，有犯意聯絡及行為分擔，為共同正犯。又其前後多次竊盜犯
    行，時間緊接，方法相同，觸犯構成要件相同之罪，顯係基於概括犯意而為之，
    應依連續犯之規定論以情節最重之連續攜帶兇器竊盜之一罪，並依法加重其刑。
    又其所犯之上開加重竊盜罪與毀損罪間，有方法結果之牽連關係，為牽連犯，依
    刑法第五十五條之規定，應從一重之連續加重竊盜罪處斷。又公訴意旨雖未敘及
    如事實欄（二）、（三）所示之竊盜及毀損犯行，然此部分犯行與前開論罪科刑
    部分，分別有連續犯及牽連犯之裁判上一罪之關係，應為起訴效力所及，本院自
    得併予審究。聲請意旨認被告甲○○所為之上開竊盜行為，僅係犯刑法第三百二
    十條第一項之竊盜罪，尚有未洽，惟其基本事實同一，本院自應予以審理，並變
    更其起訴法條。又被告甲○○曾於八十五年間因竊盜案件，經台灣板橋地方法院
    以八十五年度易字第六一０二號判決判處有期徒刑一年六月，並於刑之執行前令
    入勞動場所強制工作三年確定，而於八十九年十二月二十八日縮短刑期假釋出監
    ，迄於九十年五月二十一日縮刑期滿執行完畢，此有台灣高等法院檢察署刑案紀
    錄簡覆表一份在卷可稽，其前曾受有期徒刑之執行完畢，於五年以內再犯本件最
    重本刑為有期徒刑以上之罪，為累犯，應依刑法第四十七條之規定遞加重其刑。
    原審據以論科，固非無見，然被告甲○○於九十一年七月三十日及九十一年十月
    十七日為警查獲上開竊盜及毀損之行為，原審未及加以審究，且漏未論以累犯，
    均有未洽。上訴人即台灣台北地方法院檢察署檢察官上訴要旨執此指摘原判決不
    當，請求撤銷更為適當合法之判決，並諭知於刑之執行前令入勞動場所強制工作
    ，為有理由，是原判決有關被告甲○○部分既有可議即屬無可維持，應由本院予
    以撤銷改判。爰審酌被告甲○○正值壯年，曾有多次竊盜前科仍不思向上，竟利
    用夜間攜帶兇器砸毀車窗玻璃行竊，嚴重破壞社會秩序及他人財產安全，然於犯
    後尚能坦承犯行，且所得財物均已發還被害人，及其品行、犯罪動機、目的、手
    段、行為次數、生活狀況、智識程度、犯罪所得之利益及所生之損害等一切情狀
    ，量處如主文所示之刑。另被告甲○○曾於八十三年間因竊盜案件，經台灣板橋
    地方法院以八十三年度易字第一一０五號判決判處有期徒刑二月確定，而於八十
    三年七月二十九日執行完畢；又於八十三年間因竊盜案件，經台灣板橋地方法院
    以八十三年度易字第四０六八號判決判處有期徒刑四月確定，而於八十四年三月
    十三日執行完畢；復於八十四年間因竊盜案件，經台灣板橋地方法院分別以八十
    四年度訴字第四七一號及八十四年度易字第四一七二號判決判處有期徒刑八月及
    五月確定，經接續執行合併計算假釋期間，而於八十五年三月十二日縮短刑期假
    釋出監，迄於八十五年六月二十八日縮刑期滿執行完畢；另於八十五年間因竊盜
    案件，經台灣板橋地方法院以八十五年度易字第六一０二號判決判處有期徒刑一
    年六月，並於刑之執行前令入勞動場所強制工作三年確定，而於八十九年十二月
    二十八日縮短刑期假釋出監，迄於九十年五月二十一日縮刑期滿執行完畢，此有
    台灣高等法院檢察署刑案紀錄簡覆表一份及前開判決書各一份在卷可稽，顯有犯
    竊盜罪之習慣，爰依竊盜犯贓物犯保安處分條例第三條第一項第一款、第四條、
    第五條第一項前段規定，諭知於刑之執行前，令入勞動場所強制工作三年。至扣
    案之鑰匙一把及十字起子一支，均係供犯罪所用之物，且分別為同案被告錢建仲
    及被告周建智所有，業經其供明在卷，爰依刑法第三十八條第一項第二款之規定
    宣告沒收之。
據上論斷，應依刑事訴訟法第四百五十五條之一第一項、第三項、第三百六十九條第
一項前段、第三百六十四條、第二百九十九條第一項前段、第三百條，刑法第五十六
條、第三百二十條第一項、第三百二十一條第一項第三款、第三百五十四條、第五十
五條、第四十七條、第三十八條第一項第二款，竊盜犯贓物犯保安處分條例第三條第
一項第一款、第四條、第五條第一項，罰金罰鍰提高標準條例第一條前段，判決如主
文。
本案經檢察官蔡秋明到庭執行職務。
中      華      民    國     九十一     年     十二     月    十二    日
                                      臺灣臺北地方法院刑事第九庭
                                    審判長法  官    李英豪
                                          法  官    薛中興
                                          法  官    黃雅君
右正本證明與原本無異。
不得上訴。
                                          書記官    梁淑時
中      華      民      國     九十一     年     十二     月    十三    日
附錄本案論罪科刑法條：
刑法第三百二十條
一意圖為自己或第三人不法之所有，而竊取他人之動產者，為竊盜罪，處五年以下有
  期徒刑、拘役或五百元以下罰金。
二意圖為自己或第三人不法之利益，而竊佔他人之不動產者，依前項之規定處斷。
三前二項之未遂犯罰之。
刑法第三百二十一條
一犯竊盜罪而有左列情形之一者，處六月以上五年以下有期徒刑：
　於夜間侵入住宅或有人居住之建築物、船艦或隱匿其內而犯之者。
　毀越門扇、牆垣或其他安全設備而犯之者。
　攜帶兇器而犯之者。
　結夥三人以上而犯之者。
　乘火災、水災或其他災害之際而犯之者。
　在車站或埠頭而犯之者。
二前項之未遂犯罰之。
刑法第三百五十四條
毀棄、損壞前二條以外之他人之物，或致令不堪用，足以生損害於公眾或他人者，處
二年以下有期徒刑、拘役或五百元以下罰金。
附表：
編號  地點                車號（車輛所有人）  竊得財物        備註
一    台北縣樹林市○○路  Ｈ四－七七九號      高速公路回數票  所涉毀損罪嫌
      十二巷樹林中學旁    （藍添財）          六張            未據告訴
二    台北縣樹林市○○路  七Ｃ－二二七五號    高速公路回數票  所涉毀損罪嫌
      十二巷樹林中學旁    （何玫菁）          二張、硬幣三二  未據告訴
                                              元、男用手錶一
                                              支
三    台北縣樹林市○○路  ＧＡ－０七三０號    高速公路回數票  所涉毀損罪嫌
      十二巷樹林中學旁    （魏木生）          七張            未據告訴
四    台北縣樹林市樹中二  ＩＶ－一四六五號    高速公路回數票  所涉毀損罪嫌
      街樹林中學旁        （陳國村）          三九張、代幣十  未據告訴
                                              七枚
五    台北縣樹林市樹中二  Ｆ三－八五九六號    高速公路回數票
      街樹林中學旁        （潘宗明）          六張、硬幣一百
                                              元
